【裁判字號】    98,交上訴,199
【裁判日期】    980122
【裁判案由】    公共危險
【裁判全文】
臺灣高等法院臺中分院刑事判決       98年度交上訴字第199號
上  訴  人
即  被  告  甲○○
                    現於台灣彰化看守所
上列上訴人因公共危險案件，不服臺灣彰化地方法院97年度交訴
字第132號中華民國97年11月28日第一審判決（起訴案號：臺灣
彰化地方法院檢察署97年度偵字第8088號），提起上訴，本院判
決如下：
    主  文
上訴駁回。
    理  由
一、按不服地方法院之第一審判決而上訴者，須提出上訴書狀，
    並應敘述具體理由，刑事訴訟法第三百六十一條第一項定有
    明文，此為上訴必備之程式；而所謂「具體理由」，必係依
    據卷內既有訴訟資料或提出新事證，指摘或表明第一審判決
    有何採證認事、用法或量刑等足以影響判決本旨之不當或違
    法，而構成應予撤銷之具體事由，始克當之（例如：依憑證
    據法則具體指出所採證據何以不具證據能力，或依憑卷證資
    料，明確指出所為證據證明力之判斷如何違背經驗、論理法
    則）；倘僅泛言原判決認定事實錯誤、違背法令、量刑失之
    過重或輕縱，而未依上揭意旨指出具體事由，或形式上雖已
    指出具體事由，然該事由縱使屬實，亦不足以認為原判決有
    何不當或違法者（例如：對不具有調查必要性之證據，法院
    未依聲請調查亦未說明理由，或援用證據不當，但除去該證
    據仍應為同一事實之認定），皆難謂係具體理由，俾與第二
    審上訴制度旨在請求第二審法院撤銷、變更第一審不當或違
    法之判決，以實現個案救濟之立法目的相契合，並節制濫行
    上訴（最高法院97年度台上字第892號刑事判決參照)）。次
    原審法院認為上訴不合法律上之程式者，應以裁定駁回之。
    第二審法院認為上訴書狀未敘述理由或上訴有第三百六十二
    條前段之情形者，應以判決駁回之。又分別為刑事訴訟法第
    三百六十二條、第三百六十七所明定。再第三百六十七條之
    判決，得不經言詞辯論為之。同法第三百七十二條亦定有明
    文。
二、本案上訴人即被告甲○○（下稱被告）上訴意旨略以：本件
    公共危險等案被告已請求被害人原諒，並與被害人達成和解
    ，原審判處被告有期徒刑七月，實屬過重，爰提請上訴請求
    撤銷原判決云云。經查：原審係以「審酌被告素行欠佳，於
    肇事後逃逸，惡性不小，惟於查獲之初即坦白認錯，並已與
    被害人成立調解賠償損害，有彰化縣彰化市調解委員會調解
    書可參及其他一切情狀，量處如主文所示之刑，以資儆懲。
    」有原審判決書可稽，顯已對被告已與被害人成立調解賠償
    損害有所審酌。再被告所犯駕駛動力交通工具肇事，致人死
    傷而逃逸罪之法定最輕本刑為有期徒刑六月（刑法第一百八
    十五條之四參照），且被告於有期徒刑執行完畢後五年內故
    意再犯本案有期徒刑以上之罪，為累犯，應依刑法第四十七
    條第一項規定加重其刑，原審所量處有期徒刑七月，已係犯
    該條罪，又屬累犯者最輕之刑，被告仍謂原審量刑過重，核
    被告上訴理由並未依據卷內既有訴訟資料或提出新事證，指
    摘或表明第一審判決有何量刑足以影響判決本旨之不當或違
    法，而構成應予撤銷之具體事由，僅泛言原審判決量刑過重
    ，但就第一審判決究有何具體事由，致判決不當或違法，並
    無一語涉及，自非屬得上訴第二審之具體理由。依上揭法律
    規定及判決意旨，被告提起之第二審上訴不合法律上程式，
    爰不經言詞辯論，判決駁回上訴。
三、據上論斷，應依刑事訴訟法第三百六十七條前段、第三百七
    十二條，判決如主文。
中    華    民    國    98    年    1    月    22    日
            刑事第四庭    審判長法  官  洪  耀  宗
                                法  官  許  文  碩
                                法  官  蔡 王 金 全
上列正本證明與原本無異。
如不服本判決應於收受送達後十日內向本院提出上訴書狀，其未
敘述上訴理由者，並得於提起上訴後十日內向本院補提理由書 (
均須按他造當事人之人數附繕本)「切勿逕送上級法院」。
                                書記官  金  珍  華
中    華    民    國    98    年    1    月    22    日


司法院資訊處製作；財團法人民間司法改革基金會備份。
